【裁判字號】    89,自,46
【裁判日期】    890331
【裁判案由】    傷害
【裁判全文】
臺灣桃園地方法院刑事判決                            八十九年度自字第四六號
    自訴人  甲○○
            丙○○
    被  告  乙○○
            丁○○○
右列被告等因傷害案件，經自訴人等提起自訴，本院判決如左：
        主  文
乙○○、丁○○○共同傷害人之身體，各處有期徒刑肆月，如易科罰金均以參佰元折
算壹日。
        事  實
一、乙○○與丁○○○二人係夫妻關係，於民國（下同）八十九年二月二十三日上午
  九時三十分許，在桃園縣中壢市○○路六一五號二樓「高點鋼業股份有限公司（
    下稱高點公司）」辦公室內，因丁○○○為高點公司帳務管理問題與乙○○之嫂
    甲○○及姪女丙○○（即甲○○之女）發生口角爭執，進而相互推擠拉扯時，適
    乙○○由高點公司一樓處上樓得見上情，竟與丁○○○基於普通傷害之犯意聯絡
    ，由丁○○○指使乙○○教訓甲○○、丙○○二人，乙○○即徒手毆打甲○○、
    丙○○二人，致甲○○因之受有左臉部挫傷、左眼眶及頰部瘀傷腫脹等傷害，丙○○則因之受有右前額、右眉部、右臉部、右下眼瞼挫傷、鼻樑挫傷併兩側鼻腔
    出血及上唇挫傷併門牙鬆脫等傷害。
二、案經甲○○、丙○○提起自訴。
        理  由
一、訊據被告乙○○、丁○○○二人固均坦承於右揭時地與自訴人甲○○、丙○○二
    人發生口角爭執，進而相互推擠拉扯等情，惟均矢口否認右揭犯行，均辯稱：伊
    等僅與甲○○、丙○○二人發生口角拉扯而已，並未動手毆打甲○○、丙○○，
    係甲○○、丙○○二人一同動手毆打伊等成傷云云。經查：被告二人右揭犯行業
    據自訴人甲○○、丙○○二人於本院審理時指訴明確，復有診斷證明書四紙及自
    訴人二人因之受有傷害結果之照片乙份，在卷可稽，足堪認定，則被告丁○○○
    於右揭時地若果無指使被告乙○○動手毆打自訴人甲○○、丙○○二人之行為，
    則自訴人甲○○、丙○○二人焉有受有上述傷害結果之可能，是被告二人所辯，
    顯均係事後卸責之詞，均不足採信。被告二人犯行均臻明確，應予依法論科。
二、核被告二人所為，均係犯刑法第二百七十七條第一項之傷害罪。雖自訴人二人認
    被告乙○○上開所為係犯刑法第二百七十一條第二項、第一項（自訴狀漏載第二
    二項、第一項）之殺人未遂罪嫌及第二百七十八條第一項之重傷罪嫌云云；被告
    丁○○○則係犯上開罪名之教唆罪嫌云云。惟按刑法第二百七十一條之罪與第二
    百七十八條之罪，本係犯意各別，且要件不同之罪，被告二人既係以上開單一行
    為動手毆打自訴人甲○○、丙○○二人，則自無同時該當上開二罪之可能。又被
    告二人雖確有動手毆打自訴人甲○○、丙○○二人之行為，業據本院認定如上，
    惟核諸自訴人甲○○、丙○○二人所受上述傷害之程度及部分，均尚非屬刑法第
    十一條第四項各款情形，且按諸被告二人與自訴人二人間之親屬關係之密、犯罪
    動機及被告乙○○相對自訴人二人之體形、力量差異等情以觀，被告二人於右揭
    時地雖有動手傷害自訴人二人之行為，應非基於重傷害及殺人之故意所為，至為
    灼然。又被告丁○○○雖非動手毆打自訴人二人，業據自訴人甲○○、丙○○二
    人於本院審理時供述屬實，惟被告乙○○係因被告丁○○○之指使，始行動手毆
    打自訴人二人，且被告丁○○○先前即曾與自訴人二人因帳務管理問題發生口角
    爭執，進而相互推擠拉扯，則被告丁○○○指使被告乙○○教訓自訴人二人時，
    顯係基於為自己犯罪之意思所為，而與被告乙○○間有犯意聯絡及行為分擔之認
    定，自非屬單純教唆他人犯罪，而無為自己犯罪意思之教唆犯情形，合先敘明。
    被告二人就所犯上開之罪間，有犯意聯絡及行為分擔，均為共同正犯。爰審酌被
    告二人僅因高點公司帳務管理問題，即動手毆打自訴人二人，並致自訴人二人分
    別受有上述多處傷害之結果，已損及自訴人二人之權益及其等犯罪後之態度等一
    切情狀，各量處如主文所示之刑，並諭知易科罰金之折算標準，以資儆懲。
據上論斷，應依刑事訴訟法第三百四十三條、第二百九十九條第一項前段，刑法第二
十八條、第二百七十七條第一項、第四十一條，罰金罰鍰提高標準條例第一條前段、
第二條，判決如主文。
本案經檢察官張春暉到庭執行職務。
中      華      民      國      八十九    年     三     月   三十一   日
                          臺灣桃園地方法院刑事第四庭
                              法  官  林 晏 鵬
右正本證明與原本無異。
如不服本判決，應於判決送達後十日內向本院提出上訴狀( 應附繕本 )，上訴於
臺灣高等法院。
                              書記官  張 雅 慧
中        華        民        國   八十九   年   四   月    七    日
附論罪科刑依據之法條：刑法第二百七十七條
刑法第二百七十七條
傷害人之身體或健康者，處三年以下有期徒刑，拘役或一千元以下罰金。
犯前項之罪，因而致人於死者，處無期徒或七年以上有期徒刑，致重傷者，處三年以
上、十年以下有期徒刑。


司法院資訊處製作；財團法人民間司法改革基金會備份。
